【裁判字號】    97,消債更,373
【裁判日期】    970805
【裁判案由】    聲請更生程序
【裁判全文】
臺灣高雄地方法院民事裁定           97年度消債更字第373號
聲  請  人  甲○○
上列當事人聲請更生程序事件，本院裁定如下：
    主  文
聲請人甲○○自民國九十七年八月七日下午四時起開始更生程序
。
命司法事務官進行本件更生程序。
    理  由
一、聲請意旨略以：聲請人前與如附表所示之銀行訂定消費貸款
    、信用卡、現金卡契約，致積欠如附表所示無擔保債務合計
    新台幣（下同）1,111,198 元，因無法清償債務，而於民國
    95年7 月30日，依金融主管機關協調成立之中華民國銀行公
    會會員辦理消費金融案件無擔保債務協商機制，與如附表所
    示之債權銀行達成分期還款協議，同意自95年8 月起，以分
    80期，無利息之方式償還，依協議每月應償還13,890元。嗣
    因聲請人罹患器質性腦疾、癲癇而住院治療，無法從事原販
    賣牛肉麵之工作，又無其他財產，97年8 月出院後計畫販賣
    涼麵，預計每月僅可獲利8,750 元，扣除本身之基本開銷後
    ，已無能力償還上開協議金額，是聲請人已無力依上開協議
    償還，此乃不可歸責於聲請人之事由所致，聲請准予裁定更
    生等語。
二、按債務人不能清償債務或有不能清償之虞者，得依本條例所
    定更生程序，清理其債務；債務人無擔保或無優先權之債務
    總額未逾1,200 萬元者，於法院裁定開始清算程序或宣告破
    產前，得向法院聲請更生；債務人對於金融機構因消費借貸
    、自用住宅借款、信用卡或現金卡契約而負債務，在聲請更
    生或清算前，應提出債權人清冊，以書面向最大債權金融機
    構請求協商債務清償方案並表明共同協商之意旨；債務人與
    金融機構協商成立者，不得聲請更生或清算，但因不可歸責
    於己之事由，致履行顯有重大困難者，不在此限；本條例施
    行前，債務人依金融主管機關協調成立之中華民國銀行公會
    會員辦理消費金融案件無擔保債務協商機制與金融機構成立
    之協商，準用前項之規定，消費者債務清理條例第3 條、第
    42條第1 項、第151 條第1 項、第5 項、第6 項分別定有明
    文。
三、聲請人目前對如附表所示銀行尚積欠1,004,651 元，此有財
    團法人金融聯合徵信中心之個人信用報告回覆書附卷可稽，
    而聲請人就其主張前對銀行積欠如附表所示債務、收入及無
    財產之事實，已提出無擔保債務還款計畫、所得資料清單2
    份、財產歸屬資料清單、汽車異動登記表各1 份為證（詳卷
    第19頁至第27頁、第74頁），經核大致相符，堪信為真實，
    則聲請人已不能清償債務，應可認定。
四、聲請人就其主張與如附表所示債權銀行達成分期還款協議之
    事實，亦已提出協議書1 份為證（詳卷第18頁），經核亦無
    不符，同堪信為真實，因其每月工作收入金額尚低於協議償
    還金額，況聲請人就其另主張罹患器質性腦疾、癲癇之事實
    ，已提出診斷證明書、身心障礙手冊各1 份為證（詳卷第31
    頁、第58頁），亦可信為真實，自需多加修養，則聲請人主
    張無力償還上開協議金額，即無不符，則聲請人無法依協議
    繼續償還，係因客觀收入不足及協議後罹患上開疾病所致，
    非因協議後故有浪費或其他不利償還之行為，則應認上開與
    金融機構協商成立償還協議，已因不可歸責於聲請人之事由
    ，致履行顯有重大困難。
五、綜上所述，聲請人有如附表所示之銀行消費貸款、信用卡、
    現金卡債務，債務金額未逾1,200 萬元，且其未經法院裁定
    開始清算程序或宣告破產，業經本院查明在案，有查詢表附
    卷可稽（詳卷第42頁、第43頁），而如上所述，已不能清償
    債務，且前雖與金融機構協商成立償還協議，後因不可歸責
    於己之事由，致履行顯有重大困難，則其聲請更生，依上規
    定所示，自無不合，應予准許。
六、依消費者債務清理條例第11條第1 項、第45條第1 項、第16
    條第1 項，裁定如主文。
中    華    民    國    97    年    8     月    5     日
              民事第三庭    法      官  鄭峻明
上為正本係照原本作成
本件不得抗告
本裁定已於民國97年8 月 7日下午4 時公告。
中    華    民    國    97    年    8     月    5     日
                            書  記  官  莊豐源
附表：債權人清冊
┌──┬────────────┬────────┬─────────┐
│編號│債權人                  │金額（新台幣）  │  種        類    │
├──┼────────────┼────────┼─────────┤
│一  │大眾商業銀行            │197,851元       │現金卡            │
├──┼────────────┼────────┼─────────┤
│二  │中華商業銀行            │261,171元       │現金卡            │
├──┼────────────┼────────┼─────────┤
│三  │日盛國際商業銀行        │20,208元        │信用卡            │
├──┼────────────┼────────┼─────────┤
│四  │台北富邦商業銀行        │46,826元        │信用卡            │
├──┼────────────┼────────┼─────────┤
│五  │台新銀行                │494,180元       │信用卡            │
├──┼────────────┼────────┼─────────┤
│六  │玉山商業銀行            │29,106元        │信用卡            │
├──┼────────────┼────────┼─────────┤
│七  │聯邦商業銀行            │61,847元        │信用卡、消費借貸  │
├──┴────────────┼────────┼─────────┤
│合               計           │1,111,189元     │                  │
└───────────────┴────────┴─────────┘


司法院資訊處製作；財團法人民間司法改革基金會備份。
